【裁判字號】    97,聲,771
【裁判日期】    970630
【裁判案由】    返還提存物
【裁判全文】
臺灣桃園地方法院民事裁定               97年度聲字第771號
聲  請  人  聯邦商業銀行股份有限公司
法定代理人  乙○○
代  理  人  甲○○
相  對  人  丙○○
                      0弄23.
上列當事人間聲請返還提存物事件，本院裁定如下：
    主  文
本院九十六年度存字第四三五一號提存事件，聲請人所提存之提
存物即中央政府建設公債九十四年度甲類第二期債券，面額新臺
幣貳拾萬元壹張（債券代號：Ａ九四一０二），准予返還。
    理  由
一、按訴訟終結後，供擔保人證明已定20日以上之期間，催告受
    擔保利益人行使權利而未行使者，法院應依供擔保人之聲請
    ，以裁定命返還其提存物，民事訴訟法第104 條第1 項第3
    款定有明文。依同法第106 條規定，上開規定於其他依法令
    供訴訟上之擔保者準用之。而訴訟終結，宜從廣義解釋，包
    括執行程序終結在內。故債權人於執行程序終結後，定20日
    以上之期間催告受擔保利益人行使權利而未行使者，法院即
    得依上開規定裁定准許返還提存物。
二、聲請意旨略以：聲請人前依本院96年度裁全字第5395號民事
    裁定為擔保假扣押執行，曾提供中央政府建設公債94年度甲
    類第2 期債券，面額新臺幣20萬元為擔保金，並以本院96年
    度存字第4351號擔保提存事件提存在案。茲因聲請人撤銷上
    開假扣押之裁定並撤回假扣押之執行，並聲請本院發函催告
    相對人於一定期間內行使權利，惟期限已經過而未見相對人
    行使，爰依法聲請裁定返還上開擔保金等語，並提出本院96
    年度存字第4351號提存書影本、96年度全聲字第435 號撤銷
    假扣押裁定暨確定證明書正本、囑託塗銷查封登記書影本、
    催告相對人行使權利函影本各1 件為證。
三、經查，聲請人主張上開事實，業據提出上開證物供本院查對
    無訛，本院並依職權調取本院96年度裁全字第5395號民事裁
    定暨執行卷宗、96年度存字第4351號提存卷宗、96年度全聲
    字第435 號撤銷假扣押卷宗、97年度聲字第494 號通知行使
    權利卷宗核閱屬實；復向本院及台灣台北地方法院民事庭、
    簡易庭及非訟中心分案室查詢無誤，有本院民事紀錄科查詢
    表2 紙、台灣台北地方法院97年6 月19日隆文人字第097000
    3931號函附卷可憑，堪信上開主張為真正，依上揭說明，聲
    請人之聲請，核無不合，應予准許。
四、依民事訴訟法第104 條第1 項第3 款、第106 條前段，裁定
    如主文。
中    華    民    國    97    年    6     月    30    日
                  民事第一庭    法  官  范明達
以上正本係照原本作成
如對本裁定抗告須於裁定送達後10日內向本院提出抗告狀，並應
繳納抗告裁判費新台幣1,000 元。
中    華    民    國    97    年    6     月    30    日
                                書記官  張豐松


司法院資訊處製作；財團法人民間司法改革基金會備份。
